# 应付职工薪酬-福利费

提问人：tony868lamy 时间：2010-01-11 23:40:30
期末企业确实需要计提归属于当期的福利费如何处理？但是又只能在下期支付。
参考：在执行新会计准则后，公司不再按规定的比例计提职工福利费，而是根据实际情况和职工福利计划确认应付职工薪酬（职工福利）。首次执行日后的第一个会计期间，将根据新准则确认的应付职工薪酬与原转入的职工薪酬之间的差额计入当期损益。
上述的实际情况是指什么？职工福利计划可否举例（如：服装费、取暖费算不算）？
[ 本帖最后由 tony868lamy 于 2010-1-11 23:54 编辑 ]

回答人：chenyiwei
回复 楼主 tony868lamy 的帖子关键是看职工福利费是否符合负债定义的判断，即由过去的交易或者事项所导致的很可能导致经济利益流出企业的现时义务。对于福利费而言，如果根据公司内、外部既定的决策流程，已经完成了相应的决策和审批程序，并制定了足够明晰的方案，明确受益对象范围、使用方法、使用条件、使用程序等事项，并能合理估计其金额的，可以在年末计提。 所谓“职工福利计划”，不一定是经最高权力机构批准的重大方案，实际上是泛指公司内部各级管理层在其权限范围内所作出的与职工福利的受益对象范围、使用方法、使用条件、使用程序等事项的规定或者决议等。